臺灣臺北地方法院民事判決　　　　　　 95年度重訴字第433號
原　　　告　壬○○
特別代理人　癸○○
訴訟代理人　徐揆智律師
　　　　　　林幸慧律師
被　　　告　己○○
　　　　　　丁○○
　　　　　　戊○○
　　　　　　丙○○
　　　　 　 辛○○原名賴柏.
　　　　　　庚○○
　　　　　　乙○○
　　　　　　甲○○
上列四人共同
訴訟代理人　盧國勳律師
複 代 理人　陳怡文律師
上列當事人間請求侵權行為損害賠償事件，經本院刑事庭於民國
95年2月6日以95年度重附民字第64號裁定移送前來，本院於民國
96年4月3日辯論終結，判決如下：
    主  文
被告己○○應給付原告新台幣壹仟伍佰肆拾參萬壹仟參佰零陸元
，及自民國九十四年九月二十五日起至清償日止，按年息百分之
五計算之利息。
被告己○○、丁○○、戊○○、辛○○、庚○○、丙○○、乙○○、甲○○應連帶給付原告新台幣捌拾萬壹仟陸佰參拾參元，及
被告己○○、辛○○、乙○○自民國九十四年九月二十五日起、
被告丁○○、戊○○、庚○○、丙○○、甲○○自民國九十四年
九月十三日起，均至清償日止，按年息百分之五計算之利息。
原告其餘之訴駁回。
訴訟費用由被告己○○負擔百分之六十，由被告己○○、丁○○
、戊○○、辛○○、庚○○、丙○○、乙○○、甲○○連帶負擔
百分之三，餘由原告負擔。
本判決第一項於原告以新台幣伍佰貳拾萬元，為被告己○○供擔
保後得假執行。但被告己○○如於執行標的物拍定、變賣或物之
交付前，以新台幣壹仟伍佰肆拾參萬壹仟參佰零陸元為原告預供
擔保後，得免為假執行。
本判決第二項於原告以新台幣貳拾柒萬元，為被告己○○、丁○○、戊○○、辛○○、庚○○、丙○○、乙○○、甲○○供擔保
後得假執行。但被告己○○、丁○○、戊○○、庚○○、丙○○
、乙○○、甲○○，如於執行標的物拍定、變賣或物之交付前，
以新台幣捌拾萬壹仟陸佰參拾參元為原告預供擔保後，得免為假
執行。
原告其餘假執行之聲請駁回。
    事實及理由
一、程序方面：
（一）本件被告己○○、丁○○、戊○○、丙○○未於最後言詞
      辯論期日到場，核無民事訴訟法第386條所列各款情形，
      爰依原告之聲請，由其一造辯論而為判決，合先敘明。
（二）按訴狀送達後，原告不得將原訴變更或追加他訴，但擴張
      應受判決事項之聲明者，不在此限，民事訴訟法第255條
      第1項第3款定有明文。本件原告原起訴主張請求被告給付
      新台幣（下同）27,019,491元及其遲延利息，嗣擴張聲明
      請求被告給付27,054,484元及其遲延利息，核係屬擴張應
      受判決事項之聲明，依上開規定，應予准許，合先敘明。
（三）復按，能獨立以法律行為負義務者，有訴訟能力。無訴訟
      能力人有為訴訟之必要，而無法定代理人，或法定代理人
      不能行代理權者，其親屬或利害關係人，得聲請受訴法院
      之審判長，選任特別代理人。民事訴訟法第45條、第51條
      第2項定有明文。查，原告因本件傷害事故致腦部受重創
      ，受有頭部外傷、併嚴重腦挫傷及硬腦膜下血腫，迄今語
      言功能缺損無法與他人溝通，並不具能獨立以法律行為負
      義務之人，然其父母並未對原告聲請為禁治產宣告後並選
      任法定代理人，自應由本院依原告之父聲請為原告選任特
      別代理人。原告之父癸○○聲請選任其擔任特別代理人，
      應予准許。
二、原告起訴主張：
（一）被告己○○、辛○○（原名賴柏凱）、庚○○、丙○○、
      甲○○等人於民國93年9月24日夜間，在臺北縣新店市○○街七張公園喝酒時，因與不知名之機車騎士發生口角，
      而認當時同在公園內烤肉之原告壬○○、其餘訴外人歐弘
      斌、陳嘉興、李侑儒、郭文瀚、甘佩靈、高盧維、林怡君
      、洪裕斌、林士傑等人係該二名機車騎士之同伴，即返回
      被告己○○位於台北縣新店市○○街家中，打電話找友人
      來幫忙打架，分別由被告己○○打電話給戊○○，庚○○
      打電話給乙○○，待戊○○與其妹丁○○、乙○○及綽號
      「小愛」之女子到己○○上開住處巷口後，於翌日凌晨2
      時20分許，被告己○○、辛○○、庚○○、丙○○、甲○○、戊○○、丁○○、乙○○及「小愛」等人共同基於傷
      害及強制他人行動之犯意聯絡，由被告己○○持電擊棒、
      庚○○與乙○○分持酒瓶、丙○○及甲○○分持刀械，共
      同從己○○上開住處巷口返至七張公園，分別由「小愛」
      抓住甘佩靈、丁○○扯住林怡君之頭髮，使其二人無法離
      去並蹲下背對其他同行友人，而己○○持電擊棒、庚○○
      與乙○○分持酒瓶、丙○○及甲○○則分持刀械等物，分
      別電擊郭文瀚、李侑儒並令其至公園內涼亭跪下，以鈍器
      敲擊陳嘉興頭部並令其至涼亭中跪下、並以酒瓶及鈍器敲
      擊訴外人歐弘斌及原告壬○○之頭部，致陳嘉興受有頭部
      傷（未據告訴）、歐弘斌受有頭部受傷併顱內出血及背部
      撕裂傷（未據告訴），而致原告壬○○受有頭部外傷併嚴
      重腦挫傷及腦膜下血腫，且於送醫急救時昏迷指數僅達4
      至6，及現仍有外傷性腦傷併語言障礙之重傷害，被告等
      應負侵權行為之損害賠償責任，為此提起本件訴訟。
（二）原告請求之損害賠償項目、金額，分述如下：
    1.醫藥費部分：在新店市耕莘醫院計花醫藥費新台幣（下同
      ）489,267元。看護費76,000元。在羅東博愛醫院花費醫
      藥費164,070元。看護費21,760元。另自94年8月17日後，
      原告陸續花費醫藥費用共45,536元，共計797,176元。（
      計算式為：489,267＋76,000元＋164,070＋21,760＋45,
      536＝796,633）。
    2.車資部分：從新店耕莘醫院轉診至羅東博愛醫院計花費車
      資5,000元。
    3.減少勞動能力部分：原告受此重傷害，已完全喪失勞動能
      力，無法工作，原告原為世新大學資訊系一年級肄業的學
      生，所學的專長是資訊管理，就業是屬於技術服務業，依
      93年出版之中華民國統計年鑑所載：92年每人每月平均薪
      資為50,990元，原告為民國75年1月23日生，案發時19歲
      ，大學畢業即97年6月，為22歲，自22歲起工作，算至65
      歲，可以工作43年，以92年服務業平均每月薪資計算，一
      年所得為611,880元，43年工作所得，按霍夫曼計算方式
      扣除中間利息，原告可請求工作損失14,252,851元。
    4.慰撫金部分：原告無緣無故遭此橫禍，既無法繼續完成學
      業，頭部外傷併嚴重腦挫傷，語言障礙，身心遭受重大打
      擊，一生之希望及美景化為烏有，終身陷入痛苦深淵，前
      途一片漆黑，精神萬分痛苦，應由被告等賠償1,200萬元
      慰藉金。
    5.綜上，原告請求27,054,484元（計算式為：796,633＋5,
      000＋14,252,851＋12,000,000＝27,054,484）
（三）聲明：1.被告應連帶給付原告27,054,484元及自起訴狀繕
      本送達翌日起至清償日止，按年息5％計算之利息。2.願
      供擔保請准宣告假執行。
三、被告辛○○、庚○○、乙○○、甲○○則以：
（一）被告辛○○、庚○○、乙○○、甲○○是否與其他共同被
      告連帶負擔損害賠償責任，尚應以被告等均是否對於原告
      下手實施傷害行為、其行為是否具故意過失、與結果之發
      生是否具因果關係等侵權行為之要件為斷。
（二）次按，加重結果犯係以行為人對於重結果之發生具有預見
      可能性，亦即具有過失始足當之，若行為人對於結果之發
      生未具預見可能性，則對於加重結果之發生即不具過失責
      任。鈞院94年度訴字第827號刑事判決（被告辛○○、庚○○、乙○○、甲○○、丁○○、戊○○等部分業已確定
      ）認：「辛○○、庚○○、丙○○、乙○○、甲○○就被
      告己○○突下重手之行為並非所能預見，更非其之本意。
      復無其他積極之證據足認被告丁○○、戊○○、辛○○、
      庚○○、丙○○、乙○○、甲○○於被告己○○為本件行
      為時，有何公訴人、起訴書所指之『客觀可能預見』情形
      ，應認被告丁○○、戊○○、辛○○、庚○○、丙○○、
      乙○○、甲○○於本件行為時僅係基於普通傷害故意，而
      就被害人壬○○之重傷結果無預見可能。」而臺灣高等法
      院刑事判決95年度上訴字第1291號判決亦謂：「本件為偶
      然事件，各被告事前亦無任何謀議討論。被告己○○僅一
      次重擊，則被告己○○揮棒之前，其餘被告自然於互毆行
      為時對於同行之被告己○○究竟持拿何等武器、下手何等
      部位、下手若干輕重等節皆無所悉，僅於事發時就群體鬥
      毆傷害之部分，有蓋然之犯意聯絡，洵堪認定。況…，被
      告實無餘暇、亦無能力控制同行之他人鬥毆細節。復以全
      部被告見有人倒地後即自行停手未再加害等情，綜合以觀
      ，同案被告丁○○等人就被告己○○突下重手之行為，並
      非所能預見，更非其等之本意，自難認係傷害致重傷之共
      同正犯，是丁○○等人，於本件行為時僅基於普通傷害故
      意，而就被害人壬○○之重傷結果，無預見可能，要堪認
      定。」則被告辛○○、庚○○、乙○○、甲○○既對於原
      告受有「頭部10×1平方公分外傷、併嚴重腦挫傷及硬腦
      膜下血腫，且於送醫急救時昏迷指數僅達4至6，經治療後
      留有外傷性腦傷併語言、認知障礙，無法正常聽、讀、寫
      」經復健仍終身無法回復之重傷害並無預見之可能，則對
      於此部分之重傷害結果，被告等尚不具過失情事，此部分
      與侵權行為須具故意過失之主觀要件即屬有間。
（三）鈞院前揭刑事判決業認定：「丁○○即上前抓住甘佩靈、
      林怡君之頭髮，拉回涼亭；其中真實年籍不詳之成年男子
      ，以手持之電擊棒電擊陳嘉興、郭文瀚、李侑儒，其餘之
      人更毆打陳嘉興、歐弘斌頭部、背部，並喝令使郭文瀚、
      李侑儒、陳嘉興、歐弘斌、甘佩靈、林怡君等人於涼亭內
      跪下、蹲下，不准離去，以控制現場；另己○○雖主觀上
      無致壬○○於重傷之故意，然客觀上能預見以堅硬、厚實
      之棍棒盲目重擊毆打人之身體，倘未對於力道及部位加以
      注意，猛力擊中頭部，將發生致人重傷之結果，仍基於前
      開共同普通傷害之犯意，在怒氣、酒力催發作用下（尚未
      至精神耗弱、心神喪失之情形），更就揮擊棍棒時應適時
      控制力道及部位等情疏未注意、控制，即持該棍棒盲目揮
      擊壬○○一次，遂擊中壬○○頭部，壬○○應聲流血倒地
      」則本件應傷害原告壬○○者應僅係己○○一人，與被告
      等無涉，被告等既未對於原告實施傷害行為，被告等即非
      屬共同侵權行為人，當無負擔連帶賠償責任之理。
（四）綜上，本件被告辛○○、庚○○、乙○○、甲○○並未對
      於原告實施加害行為，且對於原告所受之重傷害結果未具
      過失責任，此顯與侵權行為之要件有違等語資為抗辯，並
      聲明：（1）原告之訴駁回。（2）願供擔保，請准免予假
      執行。
四、被告丁○○、戊○○未於言詞辯論期日到場，亦未提出書狀
    作何聲明或陳述。
五、被告己○○於95年6月20日到庭辯稱：伊當時沒有出手打原
    告，原告傷勢不是伊造成的等語資為抗辯，並聲明原告之訴
    駁回。
六、被告丙○○則以：原告被砍傷時，伊於被告己○○他家入口
    那裡，伊未出手傷害原告。伊當時沒有出手打原告，伊當時
    沒有在現場等語資為抗辯，並聲明：（1）原告之訴駁回。
    （2）願供擔保，請准免予假執行。
七、經查：
（一）被告己○○與賴柏凱、庚○○、丙○○、甲○○等人於民
      國93年9月24日夜間，在台北縣新店市○○街七張公園喝
      酒時，因與不知名機車騎士發生口角，己○○心有不甘，
      即返家邀集眾人欲前往討回顏面、理論，於同月25日凌晨
      2、3時許，被告己○○與友人賴柏凱、庚○○、丙○○、
      甲○○、戊○○、丁○○、乙○○（綽號肥全）及真實年
      籍不詳之成年男子、已滿18歲女子等共約11人，至己○○
      住處巷口會合後，共同基於普通傷害及強制他人行動之犯
      意聯絡，由己○○、賴柏凱持棍棒，庚○○、乙○○持酒
      瓶，二名真實年籍不詳之男子則持電擊棒、機車大鎖等物
      ，併同徒手戊○○、丁○○、甲○○、丙○○等人，返回
      前開七張公園，即前衝進入涼亭揮舞手持武器、或徒手方
      式，因涼亭內之人四散，丁○○與另名不詳姓名女子「小
      愛」，即上前抓住甘佩靈、林怡君頭髮，拉回涼亭，其中
      ，真實年籍不詳成年男子，以手持電擊棒電擊陳嘉興、郭
      文瀚、李侑儒，其餘之人即毆打陳嘉興、歐弘斌頭部、背
      部。被告己○○雖主觀上無致壬○○重傷之故意，然客觀
      上能預見以堅硬、厚實之棍棒，重擊毆打人之身體，倘未
      對力道及部位加以注意，猛力擊中頭部，將發生致人重傷
      之結果，仍基於前開共同普通傷害之犯意，在怒氣、酒力
      催發作用下，更就揮擊棍棒時應適時控制力道及部位等情
      疏未注意、控制，即持棍棒揮擊壬○○頭部方向一次，擊
      中壬○○頭部，壬○○應聲流血倒地，己○○等人見事態
      擴大、無法收拾，便叫喊罷手，四散逃逸。幸壬○○、陳
      嘉興、歐弘斌等人送醫救治得宜，但前述鬥毆全程仍致壬○○受有頭部10×1平方公分外傷、併嚴重腦挫傷及硬腦
      膜下血腫，且於送醫急救時昏迷指數僅達四至六，經治療
      後仍留有外傷性腦傷併語言、認知障礙，無法正常聽讀寫
      ，經復健仍終身無法回復之重傷害，陳嘉興、歐弘斌部分
      未據告訴等情，業據本院刑事庭94年度訴字第827號調查
      證據後認定，被告己○○傷害人之身體，因而致人於重傷
      ；被告丁○○、戊○○、賴柏凱、庚○○、丙○○、乙○○、甲○○共同傷害人之身體之罪刑在案；被告己○○不
      服前開判決上訴，仍經台灣高等法院以傷害人之身體，因
      而致人於重傷，判處罪刑在案，有本院94年度訴字第827
      號、台灣高等法院95年度上訴字第1291號判決可稽，並有
      上開刑事卷內被告庚○○、乙○○、賴柏凱、甲○○、丙○○、丁○○於警訊或本院刑事庭調查時之陳述之證詞可
      參。
（二）原告壬○○受有頭部10×1平方公分外傷、併嚴重腦挫傷
      及硬腦膜下血腫，且於送醫急救時昏迷指數僅達4至6，經
      治療後仍留有外傷性腦傷併語言、認知障礙，無法正常聽
      讀寫，經復健仍終身無法回復之重傷害等情，有財團法人
      天主教耕莘醫院病歷資料、羅東博愛醫院診斷證明書附於
      刑事偵查卷宗及羅東博愛醫院函覆本院刑事庭醫師說明表
      可稽（見本院刑事卷第145頁）；另原告因外傷性腦傷併
      認知功能障礙失語症，語言功能缺損無法與他人溝通，無
      法用語言表達，認知功能缺陷、無法工作，並領有殘障手
      冊，亦有羅東博愛醫院診斷證明書（見本院卷第57頁）、
      殘障手冊影本（見本院卷第87頁）在本院卷可憑。
（三）被告辛○○、庚○○、乙○○、甲○○雖辯稱本件傷害原
      告壬○○者應僅係己○○一人，與被告等無涉，渠等未對
      原告實施傷害行為云云；被告己○○、丙○○亦辯稱沒有
      出手打原告云云；被告丁○○、戊○○雖未到庭；惟查，
      被告己○○持棍棒揮擊壬○○頭部方向一次，擊中壬○○
      頭部，壬○○應聲流血倒地等情，已如前述；被告丁○○
      、戊○○、辛○○、庚○○、丙○○、乙○○、甲○○係
      應被告己○○之邀而糾眾尋釁，渠等間有普通傷害原告之
      犯意聯絡，縱被告丁○○、戊○○、辛○○、庚○○、丙○○、乙○○、甲○○實際上未對原告下手為傷害行為，
      惟被告丁○○、戊○○、辛○○、庚○○、丙○○、乙○○、甲○○於被告己○○下手傷害原告時，同時對原告同
      行之友人為傷害及控制行動之行為，有助於被告己○○對
      原告為傷害行為，自屬侵權行為之分工，是被告丁○○、
      戊○○、丁○○、辛○○、庚○○、丙○○、乙○○、甲○○等七人亦應就原告普通傷害之行為負共同責任。被告
      等空言否認有侵權行為，均係卸責之詞，不足採信。
（四）又被告庚○○、乙○○、甲○○、辛○○、丙○○等人另
      辯稱渠等對於原告受有重傷之加重結果不能預見等語；經
      查，本件為偶然事件，各被告事前無任何謀議討論。被告
      己○○僅一次重擊，則被告己○○揮棒之前，其餘被告自
      然於互毆行為時對於同行之被告己○○究竟持拿何等武器
      、下手何等部位、下手若干輕重等節皆無所悉，僅於事發
      時就群體鬥毆傷害之部分，有蓋然之犯意聯絡。復以全部
      被告見有人倒地後即自行停手未再加害等情，綜合以觀，
      同案被告丁○○等人就被告己○○突下重手之行為，並非
      所能預見，更非其等之本意，自難認係傷害致重傷之共同
      正犯，是丁○○等人，於本件行為時僅基於普通傷害故意
      ，而就被害人壬○○之重傷結果，無預見可能，此亦經刑
      事判決認定在案，則被告丁○○、戊○○、辛○○、庚○○、丙○○、乙○○、甲○○對於原告受有重傷加重結果
      部分，應認為毋庸負責。
八、按不法侵害他人之身體或健康者，對於被害人因此喪失或減
    少勞動能力，或增加生活上之需要時，應負擔損害賠償責任
    ；不法害他人身體、健康，被害人雖非財產上之損害，亦得
    請求賠償相當之金額，民法第193條第1項、第195條第1項分
    別訂有明文。原告因被告等不法侵權行為受有傷害已如前述
    ，原告本於民法第184條第1項前段、第193條第1項、第195
    條第1項前段，請求被告己○○等就原告因傷害所生之損害
    ，負賠償責任，於法即屬有據。另查，本件原告係因被告己○○之一次重擊而至重傷之加重結果，被告己○○應單獨負
    傷害致重傷之加重結果責任，其餘被告丁○○等七人僅有普
    通傷害之共同責任，已如前述，則就原告請求因傷害所生之
    醫療費用、增加生活需要之車資、看護費用部分，應認由被
    告己○○、丁○○、戊○○、辛○○、庚○○、丙○○、乙○○、甲○○等人連帶賠償；就原告請求因重傷所生之勞動
    能力減損、精神慰撫金部分，應認由被告己○○單獨賠償；
    茲就原告請求之金額臚列說明於后：
（一）被告己○○、丁○○、戊○○、辛○○、庚○○、丙○○
      、乙○○、甲○○應負連帶賠償責任部分：
 （1）醫療費用部分：原告主張其在新店市耕莘醫院，共支出醫
      療費用489,267元；在羅東博愛醫院共支出醫藥費164,070
      元；及自94年8月17日以後，陸續支出醫療費用45,536元
      ，業據原告提出耕莘醫院、羅東博愛醫院醫療費用收據為
      憑（見本院94年度重附民字第64號卷第6頁至第12頁、第
      14頁至第26頁、本院卷第68頁至第76頁）；是則此部分原
      告請求被告己○○等八人連帶賠償698,873元（489,267+1
      64,070＋45, 536=698,873）為有理由，應予准許。
 （2）增加生活上需要部分：
    原告主張其支出從新店耕莘醫院轉診至羅東博愛醫院車資
      5,000元，有原告所提救護車收費簽收單為憑（本院94年
      度重附民字第64號卷第31頁），堪認為必要支出，應予准
      許。
    原告主張其支出看護費用二筆76,000元、21,760元，亦具
      提出收據及繳費證明單為憑（本院94年度重附民卷字第64
      號卷第27至第30頁、第13頁），堪認為必要支出，應予准
      許。
    增加生活上需要部分合計為102,760元（計算式：5,000＋
      76,000＋21,760＝102,760）
  （3）上開因傷害醫療費用及因醫療而增加生活上需要，堪認
       係屬原告醫治傷害所必要，則被告己○○等八人應就此
       部份負連帶賠償責任。從而原告請求被告己○○、丁○○、戊○○、辛○○、庚○○、丙○○、乙○○、甲○○連帶賠償醫藥費用及增加生活上需要之費用合計801,
       633元（計算式：698,873＋102,760＝801,633），應予
       准許。
（二）被告己○○應就加重傷害結果單獨負責部分：
  （1）勞動能力減損部分：原告主張其本來是世新大學資訊系
       一年級肄業，所學專長是資訊管理，就業是屬於技術服
       務業，依93年出版之中華民國統計年鑑所載：92年每人
       每月平均薪資為50990元，原告為75年1月23日生，案發
       時19歲，大學畢業即97年6月，為22歲，算至65歲止，有
       43 年工作年限，以霍夫曼法計算扣除期前利息後，此部
       分得請求14,252,851等情，固提出各業受雇員工每人每
       月平均薪資為證。查此部分賠償請求，係原告因傷害致
       重傷之加重結果而請求賠償，故此部份應由被告己○○
       單獨負責。按勞動基準法第54條規定之強制退休年齡為
       60歲，則原告逾此部分之請求，並無理由，即本件應以
       技術服務業每月平均薪資50,990元，每年薪資為611,880
       元，從原告22歲算至60歲止，有38年工作年限。並依霍
       夫曼計算法，如一次給付扣除中間利息後，其計算式為
       ：｛611,880×20.00000000（此為38年之霍夫曼係數）
       =12,831,306（小數點以下四捨五入）｝，即原告得請求
       被告己○○賠償之金額為12,831,306元，逾此部分之請
       求則屬無據，應予駁回。
  （2）精神慰撫金部分：原告主張其無緣無故遭此橫禍，既無
       法繼續完成學業，頭部外傷併嚴重腦挫傷，語言障礙，
       身心遭受重大打擊，一生之希望及美景化為烏有，終身
       陷入痛苦深淵，前途一片漆黑，精神萬分痛苦，應由被
       告等賠償1,200萬元慰藉金等語。依原告所述其請求係就
       遭受嚴重腦挫傷，致語言障礙之加重結果造成精神痛苦
       ，本院爰認此部份應由被告己○○單獨負責，本院審酌
       原告於受傷時未滿二十歲，未婚，因本件傷害經手術後
       ，外傷性腦傷併認知功能障礙失語症，需人照料；被告
       己○○71年6月生，教育程度國中，及兩造身分、地位、
       經濟能力等一切情狀，認原告請求賠償260萬元，為有理
       由，逾此部分之請求則屬過巨，應予駁回。
  （3）上開因傷害致重傷所生之勞動能力減損及精神慰撫金，
       應由被告己○○單獨負賠償責任。從而原告請求被告己○○賠償勞動能力減損及精神慰撫金合計15,431,306元
       （計算式：12,831,306＋2,600,000＝15,431,306），應
       予准許。此部份原告請求被告丁○○、戊○○、辛○○
       、庚○○、丙○○、乙○○、甲○○等人應連帶賠償，
       應不予准許。
九、從而，原告本於侵權行為法律關係，請求被告己○○應給付
    原告15,431,306元，及自起訴狀繕本送達翌日（即94年9月
    25日起）起至清償日止，按年息百分之五計算之利息；及被
    告己○○、丁○○、戊○○、賴柏凱、庚○○、丙○○、乙○○、甲○○應連帶給付原告801,633元，及自起訴狀繕本
    送達翌日起（被告己○○、辛○○、乙○○為94年9月25日
    ，被告丁○○、戊○○、庚○○、丙○○、甲○○為94年9
    月13日）至清償日止，按年息百分之五計算之利息，為有理
    由，應予准許；逾此部分之請求，則屬無據，應予駁回。
十、原告及被告辛○○、庚○○、乙○○、甲○○均陳明願供擔
    保請准宣告假執行，或免為假執行，就原告勝訴部分經核並
    無不合，爰依聲請，併依職權（就被告己○○、丁○○、戊○○、丙○○部分）各酌定相當之擔保金額准許之；至原告
    敗訴部分，其假執行之聲請已失所附麗，應併駁回。
十一、結論：本件原告之訴為一部有理由、一部無理由，依民事
      訴訟法第385條第1項前段、第79條、第85第2項、第390條
      第2項、第392條，判決如主文。
中　　華　　民　　國　　96　　年　　4 　　月　　10　　日
                  民事第二庭  法  官  吳淑惠
以上正本係照原本作成。
如對本判決上訴，須於判決送達後20日內向本院提出上訴狀
中　　華　　民　　國　　96　　年　　4 　　月　　11　　日
                              書記官  蔡凱如
